臺灣臺南地方法院民事裁定              100年度聲字第189號
聲  請  人  林佳勳
相  對  人  寰辰資產管理股份有限公司
法定代理人  劉文平
訴訟代理人  蕭梅芳   住同上
上列當事人間聲請停止執行事件，本院裁定如下：
    主  文
聲請人供擔保新臺幣捌萬貳仟壹佰捌拾元供擔保後，本院一０
０年度司執字第六四三六八號返還消費借貸款執行事件之強制執
行程序，於本院一００年度補字第三九八號債務人異議之訴事件
判決確定、和解或撤回前，應暫予停止。
    理  由
一、按有回復原狀之聲請或提起再審或異議之訴，或對於和解為
    繼續審判之請求，或提起宣告調解無效之訴、撤銷調解之訴
    ，或對於許可強制執行之裁定提起抗告時，法院因必要情形
    或依聲請定相當並確實之擔保，得為停止強制執行之裁定。
    強制執行法第18條第2項定有明文。次按將來之薪資請求權
    ，可能因債務人之離職，或職位變動，或調整薪津，而影響
    其存在或範圍，凡此種非確定之債權，如執行法院已就此種
    債權發移轉命令，在該債權未確定受清償前，執行程序尚不
    能謂己終結，最高法院63年度第3次民庭會議決議可資參照
    。
二、本件聲請人以其業向本院提起債務人異議之訴（聲請人尚未
    繳納裁判費，經本院先分案號為100年度補字第398號，並裁
    定命聲請人繳納裁判費）為理由，聲請裁定停止100年度司
    執字第64368號執行事件之強制執行。經本院調取該執行卷
    宗及100年度補字第398號之債務人異議之訴卷宗審查後，認
    為聲請人之聲請為有理由，應予准許。
三、按強制執行法第18條第2項規定，所謂必要情形，係由法院
    就回復原狀之聲請，或再審之訴，或異議之訴，在法律上是
    否顯無理由，以及如不停止執行，將來是否難於回復執行前
    之狀態等各情形予以斟酌，依職權自由裁量定之。依此規定
    ，只須當事人提起異議之訴，在該異議之訴確定前，法院如
    認有必要，得依職權為停止執行之裁定；其在當事人願供擔
    保，聲請停止強制執行時，法院亦非不得依其聲請，定相當
    並確實之擔保，為停止強制執行之裁定。至該異議之訴實體
    上有無理由，則非法院於裁定停止強制執行時應予審酌之事
    項（最高法院93年度臺抗字第723 號裁定意旨參照）。次按
    債務人本於停止執行裁定所供之擔保，係以擔保債權人因債
    務人聲請停止強制執行不當可能遭受之損害得獲賠償為目的
    ，故法院於裁定停止強制執行時，就擔保金額與債權人因停
    止強制執行不當可能遭受之損害間之關聯，自應斟酌該債權
    人因停止執行可能遭受之損害，以為衡量之標準（最高法院
    91 年度臺抗字第429號裁定意旨參照）。經查，本件相對人
    係以臺灣士林地方法院84年度執富字第1334號債權憑證為執
    行名義，聲請強制執行，本院以100年度司執字第64368號返
    還消費借貸款強制執行事件受理，並於100年8月9日就聲請
    人林佳勳對第三人台南市政府觀光旅遊局之薪資債權核發移
    轉命令，債權金額為新臺幣（下同）4,000,000元及自84年3
    月5日起至清償日止，按年息百分之12點25計算之利息，並
    自民國81年1月26日起至清償日止，其逾期在6個月內者，按
    上開利率百分之10，逾期超過6個月部分，按上開利率百分
    之20計算之違約金。本院審酌相對人因停止執行可能遭受之
    損害，非以債權額為依據，而係因聲請人聲請停止執行，相
    對人債權受償之時間，必然延宕，是本件相對人因停止強制
    執行程序可能所受之損害，即為停止期間所發生之法定遲延
    利息無法受償，以及因延後執行，聲請人可能因離職等因素
    ，而造成相對人執行無著所生之風險。是以聲請人之薪資債
    權數額為計算標準，應足供擔保相對人因停止執行所可能遭
    受之損害，應屬適當。
四、聲請人林佳勳被扣押之薪資債權金額，為對第三人台南市政
    府觀光旅遊局之每月應領薪資債權三分之一，參以勞保局被
    保險人投保資料查詢表聲請人林佳勳投保薪資為21,900元，
    有勞保局電子閘門查詢資料1份附於本院100年度司執字第
    64368號執行卷可參，是聲請人林佳勳遭相對人扣押之薪資
    債權額每月約為7,300元【計算式：21,900元1/3＝7,300
    元】。又聲請人所提出之債務人異議之訴，其訴訟標的金額
    為4,000,000元，已逾150萬元，為得上訴於第三審之案件，
    依據司法院頒各級法院辦案期限實施要點規定，第一、二、
    三審通常程序審判案件之期限分別為1年4個月、2年、l年，
    預估聲請人提起之債務人異議之訴獲准停止執行，因而致相
    對人執行延宕之期間為52個月，以此計算相對人於債務人異
    議之訴訴訟期間執行而可得之債權總額為379,600 元【計算
    式：7,300元X52=379,600元】，相對人因停止執行，未能即
    時經由前揭執行程序就聲請人對第三人之薪資債權所受償之
    債權額至多為379,600元，可能因無法運用該筆資金而發生
    相當於利息之損失，本院認該項損失之利率，以依法定利率
    即週年利率百分之5計算較為客觀，且不受利率波動之影響
    ，應屬核算相對人因停止執行所受損害最妥適標準。依前揭
    標準計算結果，聲請人應提供之擔保金額應為82,183元【計
    算方式為：379,600元X 5% X (4+4/12）【約4.33年】=82,
    183元（元以下捨去）】，聲請人應提供之擔保金額以此為
    適當，爰酌定如上之供擔保金額，裁定如主文所示。
五、爰依強制執行法第18條第2 項，裁定如主文。
中    華    民    國   100    年    8     月    31    日
                  民事第二庭    法  官  田玉芬
以上正本係照原本作成。
如對本裁定抗告，應於收受裁定正本送達後10日內向本院提出抗
告狀，並繳納抗告裁判費新台幣1,000元整。
中    華    民    國   100    年    9     月    2     日
                                書記官  劉紀君